【裁判字號】    98,訴,608
【裁判日期】    981029
【裁判案由】    違反毒品危害防制條例
【裁判全文】
臺灣臺南地方法院刑事判決               98年度訴字第608號
公  訴  人  臺灣臺南地方法院檢察署檢察官
被      告  甲○○
選任辯護人  蔡文斌律師
            王建強律師
            王盛鐸律師
上列被告因違反毒品危害防制條例案件，經檢察官提起公訴（98
年度偵字第4977號），本院判決如下：
    主  文
甲○○販賣第二級毒品，處有期徒刑參年陸月。扣案第二級毒品
安非他命壹小包（驗餘淨重零點參捌公克，包裝重零點壹捌公克
）沒收銷燬之；販賣第二級毒品所得之財物新臺幣貳仟元沒收，
如全部或一部不能沒收時，以其財產抵償之；00000000
00號行動電話門號壹只沒收，如全部或一部不能沒收時，追徵
其價額，或以其財產抵償之。
    事  實
一、甲○○明知安非他命係屬毒品危害防制條例第二條第二項第
    二款所列管之第二級毒品，非經許可，不得持有、販賣，竟
    基於販賣第二級毒品營利之意圖，以其所有之000000
    0000號行動電話門號作為聯絡毒品交易之工具，於民國
    九十一年三月十四日下午三時許，在臺南市○○路○段二十
    二號郭綜合醫院外，以新臺幣（下同）二千元之價格，販賣
    第二級毒品安非他命一小包予丙○○。嗣丙○○取得該包安
    非他命後，隨即於同日下午三時十四分許，前往臺南市安平
    區「安億橋」旁，欲將該包安非他命交付予吳國明（林秋雄
    陪同在場）時，因吳國明故意嫌該包安非他命太少，價格太
    貴，拖延時間，致丙○○未及將該包安非他命交付予吳國明
    ，即被在場埋伏員警當場查獲，並在丙○○身上扣得該安非
    他命一小包（驗餘淨重○．三八公克，包裝重○．一八公克
    ），因而循線查獲上情。
二、案經臺灣高等法院臺南分院告發後由臺灣臺南地方法院檢察
    署檢察官偵查起訴。
    理  由
壹、證據能力部分：
(一)按證人依法應具結而未具結者，其證言，不得作為證據，刑
    事訴訟法第一百五十八條之三定有明文。查證人吳國明於九
    十一年三月二十五日，在另案被告丙○○違反毒品危害防制
    條例案件偵查中所為之證詞，未經具結，依前開規定，應認
    無證據能力。
(二)按被告以外之人於審判外之言詞或書面陳述，除法律有規定
    者外，不得作為證據；又被告以外之人於審判外之陳述，雖
    不符合同法第一百五十九條之一至第一百五十九條之四之規
    定，但經當事人於審判程序同意作為證據，法院審酌該言詞
    陳述或書面陳述作成時之情況，認為適當者，亦得為證據；
    又當事人、代理人或辯護人於法院調查證據時，知有第一百
    五十九條第一項不得為證據之情形，而未於言詞辯論終結前
    聲明異議者，視為有前項之同意，刑事訴訟法第一百五十九
    條第一項及第一百五十九條之五分別定有明文。查本判決下
    列所引用之各項證據方法之證據能力，當事人及辯護人於本
    院準備程序及審判期日中均同意有證據能力，且迄至言詞辯
    論終結前亦未再聲明異議，本院審酌該等言詞陳述及書面陳
    述作成時之情況，並無不宜作為證據之情事，依刑事訴訟法
    第一百五十九條之五之規定，自得作為證據，合先敘明。
貳、得心證之理由：
一、訊據被告甲○○矢口否認有何販賣第二級毒品安非他命之犯
    行，辯稱：九十一年三月十四日丙○○有打電話給伊，但沒
    有至郭綜合醫院找伊，伊也沒有在郭綜合醫院外交付安非他
    命給丙○○云云。經查：
(一)被告有於上開時、地，以二千元之價格，販賣第二級毒品安
    非他命一小包予證人被告丙○○之犯行，業據證人丙○○於
    本院審理中結證稱：案發當天吳國明一直打電話叫伊問被告
    有沒有毒品，伊說不要，但後來伊還是有打給被告，原本被
    告沒接電話，後來被告有接，他說他要去郭綜合醫院照胃鏡
    ，伊將此事告訴吳國明，吳國明還是叫伊去向被告拿，之後
    伊有去醫院找被告，原本被告在醫院裡面，已經照完胃鏡，
    伊告訴他要二千元的「東西」，並將伊自己的二千元交給被
    告，被告說東西在外面的車子裡，伊就與被告一起到外面他
    的車子拿毒品；後來伊拿著毒品回到安平，在安北路附近的
    戶政事務所遇到吳國明，伊原本要將毒品交給他，但他到伊
    去安億橋那邊交付毒品，結果就被查獲了等語明確，核與證
    人丙○○於其違反毒品危害防制條例案件歷次審理中供述：
    警察於九十一年三月十四日下午在伊身上查獲的一包安非他
    命是伊當天下午三點多以二千元向被告買的，伊當天去郭綜
    合醫院不是為了向被告借錢，而是去向被告買安非他命；伊
    當天沒有跟被告借錢，當天是向被告拿安非他命，伊有把錢
    拿給被告；伊去醫院找被告，被告到醫院外面將安非他命拿
    給伊；吳國明要伊向被告買二千元安非他命，伊無奈才打電
    話問被告，被告說他要去郭綜合醫院照胃鏡，後來吳國明又
    打電話來，伊跟他說被告在照胃鏡，他叫伊幫他拿，伊說好
    ，伊等被告照完胃鏡，被告才拿二千元安非他命給伊；後來
    吳國明又打電話來，伊問他人在那裡，他說他在安平，後來
    伊去找他，在安平區公所看到他，伊說東西拿回來了，要拿
    給他，但吳國明說到安億橋再把東西交給他，後來伊到安億
    橋要把東西交給吳國明，吳國明說東西這麼少，叫伊拿回去
    還，他不要，後來警察就來了等情節大致相符（見臺灣高等
    法院臺南分院九十二年度上訴字第七八一號審理卷第二十六
    頁、同院九十五年度上更(一)字第三一六號審理卷第六十六至
    六十七頁、同院九十五年度重上更(二)字第五一六號卷第五十
    二至五十三頁）。
(二)被告於案發交易日，確有前往郭綜合醫院就醫，有該院九十
    一年六月十五日郭綜發字第二一五三號函乙份在卷可稽（見
    九十二年度偵字第二九六二號偵查卷第八十八至八十九頁）
    ；佐以被告於證人丙○○前開違反毒品危害防制條例案件審
    理中以證人之身分出庭作證時，固否認有於上開時、地販賣
    第二級毒品安非他命予證人丙○○一事，惟供承證人丙○○
    確有於案發當日下午一時許前往郭綜合醫院找伊等情不諱（
    見本院九十一年度訴字第七二一號審理卷第五十頁）。且0
    000000000號行動電話門號確係被告向和信電訊公
    司申請使用乙節，亦為被告所不爭執，並有和信電訊股份有
    限公司所檢送之用戶年籍資料表一件附卷足憑（見本院九十
    一年度訴字第七二一號審理卷第五十一頁、九十一年度偵字
    第二九六二號偵查卷第六十三至六十四頁）。而經檢察官調
    取證人丙○○所使用之0000000000號行動電話門
    號於九十一年三月十四日之通聯紀錄，確顯示上開門號於同
    日下午一時三十五及三十六分許，接獲二通自000000
    000號市內電話（即案外人林秋雄住處電話）撥出之電話
    後，隨即於同日下午一時三十九分許，撥打一通電話至被告
    之0000000000號行動電話門號，之後上開門號自
    同日下午一時四十分至及二時二十一分許，與被告之上開行
    動電話門號及000000000號市內電話間，更有高達
    十一通之通話紀錄，且自九十一年三月十四日下午一時三十
    五分許迄同日下午三時二十三分許為止，證人丙○○所使用
    之上開行動電話門號，僅有與被告上述行動電話門號及00
    0000000號市內電話有通聯之事實，有卷附臺灣大哥
    大股份有限公司通聯紀錄查詢單一紙可憑（見上開偵查卷第
    五十二頁）；又證人丙○○交付毒品與案外人吳國明時，遭
    警當場查扣之白色結晶狀物品一小包（驗餘淨重○．三八公
    克，包裝重○．一八公克），經檢驗結果，確呈安非他命反
    應一節，亦有法務部調查局九十一年九月四日調科壹字第○
    九一二三○五三五九○號檢驗通知書一紙在卷可憑（見本院
    九十一年度訴字第七二一號審理卷第三十四頁），綜上足認
    證人丙○○前揭證述情節確與事實相符。
(三)證人丙○○於其前開違反毒品危害防制條例案件為警查獲之
    初，在警、偵訊中，均僅供陳案發當天為警查獲之第二級毒
    品安非他命一小包係下午三時許，在郭綜合醫院前，向一名
    綽號「建成」之男子購買（見九十一年度偵字第二九六二號
    偵查卷第五頁、第二十一頁），而未直接表示係向被告購買
    ，且於偵查中更曾經當庭向承辦檢察官表示，被告並非該名
    綽號「建成」之男子（見上開偵查卷第八十七頁）；直至證
    人丙○○遭起訴送審後，於本院審理中，始坦白供出扣案之
    第二級毒品安非他命一小包，係案發當天，在郭綜合醫院外
    以二千元之價格向被告購買等語（見本院九十一年度訴字第
    七二一號審理卷第三十九至四十頁），由上可知，證人丙○
    ○在遭警查獲之初，不僅未直接將被告供出，甚至仍刻意迴
    護被告。佐以被告自偵查以至本院審理，均未具體指出其與
    證人丙○○間有何嫌隙或恩怨糾葛，而販賣毒品又屬重罪，
    則倘若證人丙○○於案發當天遭警查獲之第二級毒品安非他
    命確非係向被告所購買，殊難想像證人丙○○有何設詞構陷
    被告之動機存在，堪信證人丙○○於本院及前案審理中所為
    有於上開時、地，以二千元價格，向被告購買第二級毒品安
    非他命一小包之證詞，確與事實相符，而可採信。
(四)被告雖一再辯稱：案發當天丙○○並未到郭綜合醫院找伊云
    云（見本院卷第二十六頁反面、五十四頁）。惟查，被告於
    證人丙○○違反毒品危害防制條例案件審理中，曾到庭證述
    ：當天伊在郭綜合醫吞胃鏡，丙○○大約是當天下午一點來
    找伊，他說他錢不夠，要跟伊借錢，沒有說借錢無做何事，
    好像是要跟伊借一千或二千元，伊剛吞完胃鏡出來人不舒服
    ，丙○○有來攙扶伊等語甚詳（見本院九十一年度訴字第七
    二一號審理卷第五十一頁），是被告於前案審理中，雖否認
    證人丙○○前往郭綜合醫院找伊之目的係為向其購買毒品，
    惟坦承案發當日證人丙○○確有至郭綜合醫院找伊等情不諱
    。再依證人丙○○案發當日下午二時四十七分許至同日下午
    三時二十六分許之通聯紀錄顯示，證人丙○○當時所使用之
    行動電話基地台位置確實係在臺南市○○路○段七十六號、
    臺南市○○路○段一六六號及臺南市○○○○街一二一號附
    近；而郭綜合醫院院址係設於臺南市○○路○段二十二號，
    有臺灣大哥大股份有限公司通聯紀錄查詢單、基地台資料及
    郭綜合醫院九十一年六月十五日郭綜發字第二一五三號函各
    一紙附卷足憑（見上開偵查卷第五十二頁、五十五頁、第八
    十八頁），綜上足認被告於前案審理中證述證人丙○○在案
    發當天下午確曾至郭綜合醫院找伊乙節，較為可採；被告於
    本院審理時翻異其詞，改稱案發當天並未在郭綜合醫院與證
    人丙○○見面云云，無非飾卸之詞，難以憑採。再查，被告
    於前案審理中固表示證人丙○○至郭綜合醫院找伊之目的僅
    係為了向伊借一、二千元云云。然倘被告上開所辯為真，則
    證人丙○○在向被告借得金錢後，理應會向其上游聯繫毒品
    交易事宜，然觀諸上揭通聯紀錄查詢單及基地台資料可知，
    案發前後證人丙○○除與被告及案外人林秋雄住處之電話有
    密集之通聯紀錄外，並未與其他人有密切通聯之情形，且證
    人丙○○更在離開郭綜合醫院後不久旋即遭警查獲，是被告
    上開所辯，亦無足取。
(五)辯護人雖為被告辯護稱：證人丙○○於其違反毒品危害防制
    條例案件偵審中，固一再陳稱係為綽號「建成」者販賣，並
    稱當時係受案外人林秋雄、吳國明所託去向綽號「建成」者
    購買毒品云云。惟案外人林秋雄、吳國明於前案審理中均否
    認有叫證人丙○○幫渠等去向綽號「建成」者購入安非他命
    ，足見證人丙○○所言不實。再者，證人丙○○係由案外人
    吳國明向警方檢舉而破獲，然承辦員警鍾見清於前案審理中
    證述：吳國明說丙○○在賣，他是跟丙○○買等語。換言之
    ，連警員亦已證稱案外人吳國明前往檢舉時，本來就是檢舉
    證人丙○○。另案外人吳國明於證人丙○○案件偵查中雖曾
    證稱：渠知丙○○是替綽號「建成」者販賣云云，惟於審判
    程序中已明白證述「我是聽人家說他有在賣」、「外界風聲
    都說他替建成的人賣毒品」，從而，此部分證述內容既係聽
    聞而來，自不足作為不利被告之認定基礎云云。然查，本院
    憑以認定被告確有於上開時、地，以二千元之價格，販賣第
    二級毒品安非他命一小包予證人丙○○之得心證理由，業已
    於前開理由欄中詳加說明，且此部分不論案外人吳國明係直
    接向證人黃蜜購買毒品，抑或僅透過證人丙○○向被告購買
    毒品，均無礙被告前揭犯行之成立。雖證人丙○○於其違反
    毒品危害防制條例案件警、偵訊及歷次開庭審理中雖均矢口
    否認有販賣第二級毒品予案外人吳國明或林秋雄一事，迄於
    本院審理中，以證人身分到庭作證時，仍否認此部分犯行，
    辯稱：其僅係幫案外人吳國明向被告購買毒品云云（見本院
    九十八年十月十五日審判筆錄），與案外人吳國明、林秋雄
    二人於證人丙○○違反毒品危害防制條例案件出庭作證時，
    所證述係直接向丙○○購買毒品乙情固明顯不符（見本院九
    十一年度訴字第七二一號審理卷第八十三頁、第一三四頁）
    。惟觀諸案外人吳國明、林秋雄於證人丙○○違反毒品危害
    防制條例案件中之歷次證述內容，渠等既從未表示知悉證人
    丙○○之毒品實際來源，或證人丙○○確有意誣陷被告，是
    縱採信案外人吳國明、林秋雄上開證詞，亦僅能認定證人丙
    ○○所為自己僅係替案外人吳國明去向被告購買毒品，其本
    身並無販賣毒品予案外人吳國明之犯行乙節，並非可採，惟
    仍不足以推翻證人丙○○確有於上開時、地，以二千元之價
    格向被告購買第二級毒品安非他命一小包之事實，是辯護人
    上開辯護意旨，自無從作為有利於被告之認定。
(六)按我國查緝毒品之施用或販賣一向執法甚嚴，對於販賣毒品
    者尤科以重度刑責，又販賣毒品既係違法行為，當非可公然
    為之，亦無公定價格，且容易分裝並增減份量，而每次買賣
    之價量，可能隨時依雙方關係深淺、資力、需求量及對行情
    之認知、來源是否充裕、查緝是否嚴謹、購買者被查獲時供
    述購買對象之可能風險之評估等情形，而異其標準，非可一
    概而論；而買受毒品之人通常亦無法探知販毒者賺取利潤幾
    何，是販賣毒品之利得，除販毒者坦承犯行或價量俱臻明確
    外，委難察得實情，販賣之人從價差或量差中牟利之方式雖
    異，其意圖營利之販賣行為則同一。是以因第二級毒品安非
    他命量微價高，販賣者率有利益可圖，被告販賣安非他命，
    如無利益可得，自不會甘冒遭警查獲可能處以重刑之風險而
    如此作為，則被告雖否認有販賣安非他命之犯行，而無可查
    證其賣出確實賺取之差價，惟觀諸被告於審理中供稱：丙○
    ○的乾弟住在丙○○的租屋處，伊係去找丙○○的乾弟時認
    識丙○○，案發時認識約二、三個月等語（見本院卷第五十
    六頁反面、第五十七頁），足見被告與證人丙○○既非至親
    亦無特殊之情誼關係，則衡諸常情被告自無甘冒遭查緝法辦
    施以重刑之風險而平白無故為證人丙○○取得第二級毒品安
    非他命之理，綜合上開事證，被告確有販賣第二級毒品安非
    他命，並從中賺取買賣價差牟利之意圖，足資認定。
二、查被告於九十一年三月十四日下午三時許，在臺南市○○路
    ○段二十二號郭綜合醫院外，以二千元之價格，販賣第二級
    毒品安非他命一小包予證人丙○○，是核其所為係犯毒品危
    害防制條例第二條第二項之販賣第二級毒品罪既遂罪。被告
    持有安非他命進而販賣，其持有行為應被販賣行為所吸收，
    不另論罪。再按共同正犯之成立，以有犯意之聯絡與行為之
    分擔為要件，而此項要件，除應於事實欄內詳加記載外，並
    應於理由內逐一說明其認定此項事實所憑之證據，方足資為
    論罪科刑之根據（最高法院九十四年度臺上字第一二六八號
    判決意旨參照）。查被告與證人即另案被告丙○○二人均否
    認有何共同販賣第二級毒品之犯行。案外人吳國明於證人丙
    ○○違反毒品危害防制條例案件審理中曾到庭證稱：伊與林
    秋雄沒有叫丙○○去跟綽號「建成」的人購買安非他命，是
    直接找丙○○買等語明確（見本院本院九十一年度訴字第七
    二一號審理卷第一三四頁），執此，證人丙○○所為其僅係
    替案外人吳國明或林秋雄向被告購買毒品乙節，即難遽採。
    又雖案外人吳國明於前案審理中復證述：伊不清楚丙○○是
    否有在幫被告賣安非他命，伊只知道他們二人常在一起；伊
    聽外面風聲丙○○有在幫被告賣安非他命；外界風聲都說丙
    ○○替綽號「建成」的人賣毒品云云（見本院上開審理卷第
    五十頁、第一三三頁），而縱認案外人吳國明所稱綽號「建
    成」的人確係指被告無訛，然由案外人吳國明上開證述內容
    可知，案外人吳國明所為證人丙○○替被告販賣毒品之證述
    內容，並非係基於其本人之經驗，僅係聽聞他人轉述而來，
    屬傳聞證據，無證據能力，自難以此遽推論證人丙○○確係
    替被告販賣毒品。從而，公訴意旨以被告係與證人即另案被
    告丙○○共同基於販賣毒品營利之意圖，推由另案被告丙○
    ○以二千元之價格販售安非他命一小包予案外人吳國明，且
    另案被告丙○○於九十一年三月十四日下午三時十四分許，
    在臺南市安平區安億橋旁，正欲將該包安非他命販售予案外
    人吳國明時，即為警當場埋伏查獲，因認另案被告丙○○雖
    已著手販賣第二級毒品安非他命，惟尚未實際交付毒品及收
    取價金即遭警查獲而屬未遂，且因認被告係與另案被告丙○
    ○共同販賣，故被告此部分所為亦係犯同條例第四條第六項
    、第二項之販賣第二級毒品未遂罪乙節，容有未洽，惟此部
    分無庸變更法條，附此敘明。
三、復按刑之量定，為求個案裁判之妥當性，法律固賦予法院裁
    量權，但此項裁量權之行使，除應依刑法第五十七條規定，
    審酌行為人及其行為等一切情狀，為整體之評價，並應顧及
    比例原則與平等原則，使罪刑均衡，輕重得宜，以契合社會
    之法律感情。又刑法第五十九條規定犯罪之情狀可憫恕者，
    得酌量減輕其刑，其所謂「犯罪之情狀」，與同法第五十七
    條規定科刑時應審酌之一切情狀，並非有截然不同之領域，
    於裁判上酌減其刑時，應就犯罪一切情狀（包括第五十七條
    所列舉之十款事項），予以全盤考量，審酌其犯罪有無可憫
    恕之事由（即有無特殊之原因與環境，在客觀上足以引起一
    般同情，以及宣告法定低度刑，是否猶嫌過重等等），以為
    判斷。而販賣第二級毒品罪之法定刑為「無期徒刑或七年以
    上有期徒刑，得併科新臺幣七百萬元以下罰金」，然同為販
    賣毒品者，其原因動機不一，犯罪情節未必盡同，有為國際
    間大盤毒梟販賣鉅量者，亦有為一般中、小盤毒販少量販賣
    之分，其販賣行為所造成危害社會之程度自屬有異，法律科
    處此類犯罪，所設之法定最低本刑卻同為「七年以上有期徒
    刑」，不可謂不重。我國刑法係採教育刑主義，於此情形，
    倘依其情狀茍予長期教育改造，即足以懲儆，並可達防衛社
    會之目的者，自非不可依客觀之犯行與主觀之惡性二者加以
    考量其情狀，是否顯有可憫恕之處，如認科以最低度刑仍嫌
    過重者，即有斟酌適用刑法第五十九條之規定酌量減輕其刑
    ，期使個案裁判之量刑，能臻於至當，符合比例原則。被告
    雖有販賣安非他命之行為，惟被告於本件所查獲販賣安非他
    命之對象僅一人，販賣次數僅一次，販賣所得僅二千元，所
    販賣之毒品數量非鉅，所生危害有限，犯罪情節尚非極為重
    大，若不論販賣之對象、數量多寡，概依上開法定刑論處，
    尚屬過苛，在客觀上足以引起社會一般之同情，自不符比例
    原則及公平原則，而顯屬過重。故綜合前述各情，認被告所
    犯販賣第二級毒品罪，情狀尚堪憫恕，爰依刑法第五十九條
    規定，均酌量減輕其刑。
四、爰審酌被告自承本身有施用毒品之惡習，則其當知毒品對人
    身心戕害之嚴重性，且其尚屬青壯，不思努力工作賺取正當
    酬勞，竟藉流毒他人牟取利益，惡性不輕，且危害社會至鉅
    ，並參酌其販賣毒品數量甚微、獲利亦非鉅，與坊間大盤販
    賣毒品者，情節尚有不同，並兼衡其智識程度、家庭經濟狀
    況、犯後否認犯行之態度等一切情狀，量處如主文所示之刑
    ，以資懲儆。
五、扣案第二級毒品安非他命一小包（驗餘淨重○．三八公克，
    包裝重○．一八公克）為毒品危害防制條例所稱之毒品，另
    上開安非他命之外包裝雖經法務部調查局鑑驗結果，與毒品
    分開秤重為空包裝重○．一八公克，然袋內仍有微量毒品海
    洛因殘留而無法完全析離，故應一併依毒品危害防制條例第
    十八條第一項前段規定併予宣告沒收銷燬之（最高法院九十
    五年度臺上字第三七三九、七三五四號判決參意旨照）。末
    按毒品危害防制條例第十九條第一項規定所稱「追徵其價額
    」者，必限於所沒收之物，為金錢以外其他財物而無法沒收
    時，始應追徵其價額，使其繳納與原物相當價額。如所得財
    物為金錢而無法沒收時，應以其財產抵償之，而不發生追徵
    價額問題（最高法院九十三年度臺上字第一二一八、二六七
    ○、二七四三號判決意旨參照）。經查，被告販賣第二級毒
    品所得之財物二千元，雖未據扣案，仍應依毒品危害防制條
    例第十九條第一項規定宣告沒收，如全部或一部不能沒收時
    ，以其財產抵償之。至被告供本件販賣毒品所用之0000
    000000號行動電話門號一只，乃被告所有（見本院九
    十一年度訴字第七二一號審理卷第五十一頁、九十一年度偵
    字第二九六二號偵查卷第六十三至六十四頁），供本件販賣
    毒品所用之物，雖未據扣案，惟並無證據證明業已滅失，自
    仍應依毒品危害防制條例第十九條第一項規定宣告沒收，如
    全部或一部不能沒收時，追徵其價額或以其財產抵償之。
據上論斷，應依刑事訴訟法第二百九十九條第一項前段，毒品危
害防制條例第四條第二項、第十八條第一項前段、第十九條第一
項，刑法第十一條、第五十九條，判決如主文。
本案經檢察官乙○○到庭執行職務。
中    華    民    國    98    年    10    月    29    日
                  刑事第十四庭  審判長法  官  陳金虎
                                      法  官  周紹武
                                      法  官  孫淑玉
以上正本證明與原本無異
如不服本判決應於收受本判後10日內向本院提出上訴書狀，並應
敘述具體理由。其未敘述上訴理由者，應於上訴期間屆滿後20日
內向本院補提理由書狀（均須按他造當事人之人數附繕本）「切
勿逕送上級法院」。
                                      書記官  方秀貞
中    華    民    國    98    年    10    月    29    日
附錄本案論罪科刑法條：
毒品危害防制條例第4條
製造、運輸、販賣第一級毒品者，處死刑或無期徒刑；處無期徒
刑者，得併科新臺幣 2 千萬元以下罰金。
製造、運輸、販賣第二級毒品者，處無期徒刑或 7 年以上有期
徒刑，得併科新臺幣 1 千萬元以下罰金。
製造、運輸、販賣第三級毒品者，處 5 年以上有期徒刑，得併
科新臺幣 7 百萬元以下罰金。
製造、運輸、販賣第四級毒品者，處 3 年以上 10 年以下有期
徒刑，得併科新臺幣 3 百萬元以下罰金。
製造、運輸、販賣專供製造或施用毒品之器具者，處 1 年以上
7 年以下有期徒刑，得併科新臺幣 1 百萬元以下罰金。
前五項之未遂犯罰之。


司法院資訊處製作；財團法人民間司法改革基金會備份。
